臺灣高等法院民事判決　九十年度重上字第五二○號
　　　上　訴　人　甲○○
　　　被上訴人　　太平洋建設股份有限公司
　　　法定代理人　章啟光
右當事人間返還價金事件，上訴人對於中華民國九十年九月二十一日臺灣臺北地方法
院八十九年度重訴字第一四三三號第一審判決提起上訴，本院判決如左：
    主    文
上訴駁回。
第二審訴訟費用由上訴人負擔。
    事實及理由
一、上訴人起訴主張：上訴人於民國八十四年五月八日，向被上訴人購買其所有坐落
    臺北市○○區○○段三小段三五六地號所有權應有部分，及其上門牌號碼為臺北
    市○○區○○路二六九號十三樓（整編前為吳興街三七五巷四十弄十一號十三樓
    （下稱系爭房屋及土地）與地下二樓編號ＣＣ００七號停車位（下稱系爭停車位
    ），總價共計新臺幣（下同）一千六百十八萬元。八十八年五月間全體區分所有
    權人會議時，大樓管理委員會指稱上訴人所購買之停車位為非法定停車位，上訴
    人始知所購買者非法定停車位。被上訴人明知其售予上訴人之停車位係領得使用
    執照後私自增劃之停車位，致停車空間之停車數總計達五十輛以上，不符建築技
    術規則第六十條、第六十一條須有寬度為五‧五公尺之雙車道之規定；再者，被
    上訴人於地下室之停車位，其中編號小四十三、中四十四及中四十五之增設停車
    位，係設在地下三樓廢水坑位置，顯已涉及使用空間之變更，而上訴人就地下一
    至三樓建物有所有權應有部分一萬分之一六四，被上訴人增設之該等停車位顯違
    反建築法第七十三條之規定；致為系爭停車位及地下一至三樓之共有人之上訴人
    為建築主管機關臺北市政府工務局之處罰對象。而被上訴人為建築專業公司對於
    上揭情形當然知之甚稔，且依消費者保護法第四條之規定，有告知並提供正確資
    訊之義務，卻於簽約時故意隱瞞不告知，使上訴人誤信為法定車位而購買，被上
    訴人所為顯屬詐欺，又雖被上訴人願提供停車位予上訴人替換，但位於另棟，上
    訴人當然不同意。又依兩造間房屋及土地買賣契約，停車位買賣為該買賣契約之
    一部分，並非獨立之買賣契約，是系爭房屋及土地與停車位買賣為不可分，上訴
    人乃於八十九年三月三日以郵局存證信函，撤銷併解除兩造間之房屋及土地，與
    停車位買賣契約全部，被上訴人受領之買賣價金即無法律上之原因，為此，先位
    之訴，依民法第一百七十九條規定請求返還，並依民法第一百八十二條第二項規
    定，請求給付自受領時起之利息，依民法第一百八十二條第二項後段規定請求上
    訴人業已付出之裝潢費七十萬元。又上訴人交付之停車位顯有權利瑕疵，為瑕疵
    給付，上訴人備位之訴，依民法第二百二十七條、二百二十六條、二百五十六條
    規定解除系爭房地與停車位買賣契約，上訴人於訂約時，並未得閱讀任何廣告物
    ，且訂約時亦未提示任何標明加劃停車位之平面圖，隨時有被政府依法取締或罰
    鍰或勒令停止使用之危險，而此危險又非上訴人所能控制之危險，應屬權利上之
    瑕疵，是被上訴人抗辯系爭停車位之瑕疵為物之瑕疵，依民法第三百六十五條之
    規定，上訴人之解除權業已罹於六個月時效，自屬無據。依民法第二百五十九條
    第二款請求返還價金及自受領時起之利息，並依民法第二百六十條、二百十六條
    規定請求債務不履行之損害賠償即裝潢費七十萬元云云。並聲明：(一)原判決廢棄
    ；(二)被上訴人應給付上訴人一千六百十八萬元，及自民國八十五年三月八日起至
    清償日止，按週年利率百分之五算之利息；(三)被上訴人應再給付上訴人七十萬元
    ，及自本件起訴狀送達被上訴人翌日起至清償日止，按週年利率百分之五計算之
    利息；(四)上訴人願供擔保，請宣告假執行。
二、被上訴人則以系爭停車位係設於合法之停車空間，符合建物技術規則建築設計施
    工編第六十條、第六十一條規定，為合法車位，無須辦理用途變更，被上訴人並
    無詐欺可言。依上訴人所提之竣工圖，系爭停車位前方車道寬度約七‧八二公尺
    ，已逾雙車道之五‧五公尺，並無違反前揭規定，另地下停車位達第五十車輛以
    上部分，因旁邊之空間甚大，雖車道未達五‧五公尺，但無妨礙停車或車輛出入
    之虞。又上訴人迄今仍使用系爭停車位五、六年，但期間未曾主張有何無法依原
    契約所約定之效用使用之情形，自難謂有減損上訴人之使用效益，權利上亦無任
    何瑕疵，自難以此遽認系爭停車位有瑕疵或不完全給付，況上訴人未曾有受處罰
    或強制拆除之事實，而所稱將受損害亦僅係虛構，非確實已有發生損害之情。況
    且，被上訴人係於八十三年十一月三十日即取得系爭房地之使用執照，而系爭買
    賣契約係於八十四年五月八日簽訂，亦即本件房地及停車位之買賣為屬成屋買賣
    ，上訴人是於對系爭房地及停車位之現況進行充份了解後，始簽訂系爭房地及停
    車位買賣契約，況該地下室停車位平面圖亦有附於契約內，而上訴人亦自承其所
    選定之編號ＣＣ００七號停車位所在之地下二層共設有三十七個停車位，足見上
    訴人早已知悉被上訴人加劃車位之事實，而該契約附圖既為上訴人於簽訂時已知
    悉，足證被上訴人並無隱瞞系爭車位為加劃而有詐欺之情事。又被上訴人為促銷
    該棟大樓，於預售時起即制作各類廣告物公開發送陳列，即明載大樓之地下一樓
    有五個停車位，地下二樓為三十七個停車位，地下三樓為四十個停車位，並於標
    示圖中以橘色標示加劃車位。而上訴人所選定之編號ＣＣ００七號停車位即標示
    為加劃車位。此一廣告資料，被上訴人於銷售系爭房地期間，均連同該房地之所
    有資訊予以公開，提供消費者參考，足證被上訴人並無隱瞞有加劃車位一節。再
    者，上訴人既已自承於簽訂系爭停車位買賣契約時，系爭所在之地下二層有設計
    三十七個停車位，其受領及使用系爭停車位亦已逾五年，上訴人之撤銷權亦已逾
    一年之除斥期間，上訴人主張其於八十八年五月三十日召開之區分所有權人會議
    時，始此上情，實不足採信。被上訴人確已依債之本旨履行出賣人義務，並無任
    何瑕疵之情事，上訴人謂被上訴人所交付之停車位屬瑕疵給付，主張解除全部房
    地買賣契約，顯屬無據。本件係成屋現況買賣，上訴人既於簽約時既已知悉所選
    定之編號ＣＣ００七號停車位所在之地下二層共設有三十七個停車位，並將地下
    二樓全部停車位平面圖附於契約內，足見上訴人早已知悉被上訴人加劃車位，且
    現場係非雙車道之事實，而被上訴人既是依房地現況交屋予上訴人時，即已依債
    之本旨提出給付，並非不完全給付，況系爭車位確係符合建築法規及使用用途，
    上訴人援引消費者保護法第十一、十二、十六條之規定，主張系爭買賣契約有違
    平等互惠及誠信原則，應為無效云云，亦屬無稽。則上訴人主張系爭停車位為瑕
    疵給付，並依民法第二百二十七條、第二百二十六條、第二百五十六條及第二百
    五十九條、第二百六十條之規定主張解除全部房地買賣契約，顯無理由。系爭車
    位為加劃之事實，於契約成立之際既已存在，則上訴人主張系爭車位為不完全給
    付，應就瑕疵發生於契約成立之後，且為可歸責於被上訴人負舉證之責。系爭停
    車位買賣契約屬一獨立契約，而非房地買賣契約不可分割之一部，上訴人以停車
    位買賣契約係受詐欺而簽定，進而訴請一併撤銷或解除房地買賣合約，即顯有未
    當。縱如上訴人所主張，停車位買賣分管契約屬於系爭房屋及土地買賣契約之一
    部分，惟停車位部分有瑕疵，並非當然使系爭房屋及土地買賣無益，上訴人亦未
    舉證以實其說。雖上訴人謂當初購買系爭房屋及土地乃因同時可購停車位，倘上
    訴人知其停車位非法定停車位，根本不會考慮購買系爭房屋及土地，然此上訴人
    主觀動機純屬托詞，毫無憑據，亦與常人購買房屋所考慮者係房屋之品質、地點
    、交通等事項有悖，況系爭停車位與系爭房屋及土地係不同給付，除去停車位買
    賣分管契約，系爭房屋及土地買賣亦不受影響，依民法第一百十一條之規定，縱
    認系爭停車位部分買賣無效，亦不影響系爭房屋及土地買賣之效力，不容上訴人
    任意撤銷或解除。至於上訴人主張地下三樓廢水坑上設有停車位違反使用之用途
    部分，該部分被上訴人未出售亦未使用，且目前亦未作停車位使用，於在地下二
    樓之系爭停車位之使用效益毫無影響等語資為抗辯。並聲明：(一)駁回上訴；(二)如
    受不利判決，被上訴人願以同面額之合作金庫股份有限公司可轉讓定期存單供擔
    保，請准宣告免為假執行。
三、兩造不爭執之事實：
　(一)上訴人於八十四年五月八日與被上訴人簽訂房地買賣合約書、停車位買賣分管契
　　約書，購買系爭房屋及土地、停車位，其中系爭房屋及土地部分總價為一千四百
　　十八萬元，系爭停車位部分總價為二百萬元（其中房屋價款為六十萬元，土地價
　　款為一百四十萬元）。前揭房地買賣合約書第十二條約定本件係依現況交屋，以
　　及委辦房地貸款契約書及其他附件內之各項約定為本契約之一部分，另所謂附件
　　包括停車位買賣分管契約書。又同合約書第十八條約定上訴人若需購買停車位時
　　，應另訂停車位買賣分管契約書。又依前揭停車位買賣分管契約書第七條約定，
　　如被上訴人給付不能時，依「房地買賣契約書」第十五條處理。八十五年三月八
　　日上訴人付清全部價款，且被上訴人亦將系爭房屋、土地及停車位部分之建物及
　　土地所有權移轉登記予上訴人，並交付予被上訴人使用等情，為兩造所不爭執，
　　並有前揭房地買賣合約書、停車位買賣分管契約書、前揭地下一至三層之建物所
　　有權狀、系爭停車位使用狀況照片等件為證，足信為實在。
  (二)系爭停車位所在之地下層用途係停車空間，惟車道非雙車道，地下第一層設有五
    個停車位；地下第二層原劃設之停車位為二十個，現有三十七個停車位，惟實際
    使用之停車位為二十四個，另有十三個停車位，被上訴人未出售供人使用，地下
    第三層原劃設二十個停車位，現有三十六個停車位，實際使用為二十九個停車位
    ，其餘七個，被上訴人未出售供人使用，前揭未出售之停車位經該大樓之管理委
    員會以黃線標明，供臨時停車使用等情，亦為兩造不爭執，並據本院會同臺北市
    政府工務局人員勘驗屬實，且有上訴人所提出之前揭地下層三層之竣工圖（本院
    卷第二十九至三十一頁）、勘驗筆錄在卷可稽（本院卷第五十八至五十九頁）。
四、先位之訴部分：
  上訴人主張被上訴人明知其售予上訴人之系爭停車位係領得使用執照後私自增劃之
  停車位，使停車空間之停車數總計達五十輛以上，不符建築技術規則第六十條、第
  六十一條須有寬度為五‧五公尺之雙車道之規定，致上訴人之系爭停車位可能被處
  以罰鍰或勒令停止使用，被上訴人故意隱瞞上揭情事，顯屬詐欺，爰依民法第九十
  二條之規定，撤銷系爭房屋及土地買賣合約書及停車位買賣分管契約書云云。被上
  訴人否認有任何詐欺情事，並稱於銷售現場業已展示系爭地下層平面圖，並於圖面
  標示執照停車位及加劃停車位，且本件買賣係成屋買賣並現況交屋，自無詐欺可言
  等語。查：
  (一)按民法上所謂詐欺，須有欲使相對人陷於錯誤，故意示以不實之事，令其因錯誤
    而為意思表示之行為，始足當之（見：最高法院十八年上字第三七一號、五十六
    年台上字第三三八○號等判例）倘其主觀上並無詐欺之意思，仍不能遽認係屬詐
    欺之行為（最高法院八十七年度台上字第五四八號判決意旨參照）。次按「被詐
    欺而為意思表示者，依民法第九十二條第一項之規定，表意人固得撤銷其意思表
    示，惟主張被詐欺而為表示之當事人，應就此項事實，負舉證之責任。本院著有
    四十四年台上字第七五號判例。本件被上訴人既依民法第九十二條第一項之規定
    ，撤銷其所為意思表示，即應就上訴人如何欲被上訴人陷於錯誤，故意示以不實
    之事，令其因錯誤而為意思表示，負舉證之責任。乃原審竟就上訴人之抗辯係如
    何不實而為審認，進而推斷被上訴人之主張為可採，不惟與舉證責任分配之原則
    有所違背，抑且與論理法則不相符合。」（最高法院七十二年度台上字第三五二
    六號判決意旨參照）。本件上訴人對於其主張被上訴人有故意隱瞞系爭停車位瑕
    疵之情，僅以所主張系爭停車位違反建築技術規則第六十、六十一條之情形，及
    系爭停車位買賣分管契約書所附之地下二樓平面圖未有加劃停車位之加註，以及
    否認其於購買系爭停車位時知情為據，惟就被上訴人如何以故意示以不實之事，
    令其因錯誤而為意思表示乙節，未能舉證以實其說。
  (二)又上被上訴人系爭停車位之廣告平面圖於地下一樓標示五個停車位，地下二樓標
　　示三十七個停車位，地下三樓標示四十個停車位，並註有地下停車位說明，載明
　　執照車位及加劃車位，有上訴人不爭執之廣告平面圖在卷可稽，上訴人於原審審
　　理時於被上訴人代理人陳述：「符合建築技術規則就不會被處罰。是否有超畫車
　　位我們不能確認，但如果他們（即被上訴人）自己超畫是他們自己的問題。」後
　　，亦自承：「他們明知超畫，是他們自己畫的。他們的廣告有超畫車位。」（原
　　審卷第一百三十八頁），而上訴人所購買之系爭停車位係屬加劃停車位為兩造所
　　不爭執，是足證被上訴人業已將系爭停車位非使用執照竣工圖上設置之停車位，
　　係加劃停車位事項，揭露於廣告上，而廣告係向不特定人為之傳播媒體，再者，
　　系爭停車位買賣係成屋買賣，兩造並約定依現況交屋，業如前述，上訴人自可就
　　廣告內容與使用狀況加以查證，是難認被上訴人有故意隱瞞系爭停車位不屬使用
　　執照所核定之情事。
  (三)再「依內政部八十八年十月十八日臺八八內營字第八八○九一二一號函第二項所
    示：『按建築物依法附設停車空間，在原核准之停車空間範圍內，劃設增加之停
    車位數，如不涉及其他使用空間之變更，應無須辦理變更使用。又增加之停車位
    如係作為法定停車空間、獎勵增設停車空間、自行增設停車空間，尺寸大小應合
    於停車空間相關法令規定，且該等停車空間數總計因而達五十輛者，另應適用建
    築設計施工編第六十條第三款後段規定，車道及汽車進臺口至道路間之通路寬度
    ，應為雙車道寬度，為本部八十六年七月三十一日臺（八六）內營字第八六七三
    三五六號函所明釋。另建築技術規則建築設計施工編第六十條所定有關停車尺寸
    ，係計算建築物附設停車空間數量標準，為本部八十七年十月二十三日臺（八七
    ）內營字第八七０八七八一號函所明釋。準此，本部同意貴局所擬意見，建築物
    於申領使用執照後，僅於原核准之停車空間範圍內，重新劃線增加停車位數，在
    不涉及其他使用空間之變更，亦無違反上開條文第三款應設置雙車道之規定者，
    尚無違反建築法第七十三條規定，其出售之停車位尺寸，如有違反停車空間之相
    關規定，視為私權行為，循司法途徑解決，：：：。』因此，如因ＣＣ００七號
    停車位（即系爭停車位）之設置，而致該等停車空間數總計因而達五十輛，因未
    設置車道及汽車出口入口至道路間之通路寬度為雙車道寬度，未符建築設計編第
    六十條第三款後段規定，是為不符規定，否則即為合乎規定。」，有兩造不爭執
    之臺北市政府九十一年一月二十九日北市工建字第０九一五二二三六三００號函
    在卷可按（本院卷第七十七、七十八、八十八頁）。是依前揭函，加劃後之停車
    位，總數如在四十九輛以內，則不生違反建築技術規則之問題，均係合法之停車
    位，如加劃停車位達五十輛以上，則超過四十九輛以後所加劃停車位，如未能符
    合建築技術規則之規定，設置雙車道，則加劃後第五十輛之停車位，始屬不合法
    之停車位，易言之，不合法之停車位僅係在五十輛以後加劃之停車位。惟上訴人
    未能證明係因系爭停車位之加劃而至停車空間達五十輛，以致系爭停車空間須設
    置雙車道，則上訴人空言主張系爭停車位不合法，自非有據。至於臺北市政府工
    務局建築管理處八十六年十月六日北市工建使字第八六六八七九八四００號函雖
　　謂：「：：：依貴會函述似已停車計六十部，業已與建築技術規則第六十、六十
    一條規定不符，請儘速恢復或轉知所有權人改善：：：」，係就系爭房屋及土地
    ，與停車位坐落之巴黎世家Ｃ區第二屆守望相助管理委員會來函所為覆函，姑不
    論該委員會所述停車位數與本院履勘結果不符，且該書函係就當時所述停車位數
    為論斷，並未指明系爭停車位不合法，且迄今主管機關未曾以系爭停車位為不合
    規定為由，對上訴人課以罰鍰或勒令停止使用，是該函自不足為系爭停車位有瑕
    疵之證據。
  (四)系爭停車位買賣分管契約書與系爭房地買賣合約書係分別簽訂之契約，且房屋及
    其坐落土地，與停車位於不動產交易實務係獨立之交易個體，且使用上亦得各別
    使用，是二契約乃屬二不同法律行為，二者並無不可分之關係。又系爭房地買賣
    合約書第十二條雖約定：「委辦房地貸款契約書及其他附件內容之各項約定為本
    契約之一部分。」，惟觀諸該約定，僅係將各附件之各項約定引為系爭房地買賣
    合約書約定之一部分，並非使系爭房屋及土地與停車位成為不可分之給付之約定
    ，再參諸同合約書第十八條特別約定，若需購買停車位時，應另訂停車位買賣分
    管契約書，益見二者係獨立之契約，上訴人雖主張其購屋之目的係因可同時購停
　　車位云云，不惟未見諸系爭契約，且未曾舉證證明訂約時之真意如此，自難信為
　　實在，且未能證明於交易習慣或其他具體情事，於誠信原則，該二契約之給付係
　　不可分，是各契約之意思表示有無被詐欺，自應分別論之。縱依上訴人主張之被
　　上訴人故意隱瞞系爭停車位為加劃，且與建築技術規則第六十、六十一條之規定
　　不符乙節，亦僅屬上訴人購買系爭停車位時，有無被詐欺之問題，與另獨立之系
　　爭房地買賣合約書無關，且於系爭房屋及土地效用無損，是上訴人主張系爭停車
　　位買賣分管契約書係系爭房地買賣合約書之一部分，二契約書係不可分，且給付
　　不可分，故系爭停車位買賣分管契約書有被詐欺之情事，而得撤銷系爭房地買賣
　　合約書，自屬無據。上訴人復主張依消費者保護法第十一、十二、十六條之規定
　　，如系爭停車位部分有瑕疵，而對於因可同時購買系爭停車位始購買系爭房屋及
　　土地之上訴人，若不能撤銷全部二契約，顯失公平，而違反誠信原則及平等互惠
　　原則云云，姑不論上訴人未能證明其同時購買系爭房屋及土地與停車位之動機或
　　兩造約定之主張，上訴人不得以為獨立之交易客體之系爭停車位瑕疵，主張該契
　　約有詐欺情事，而撤銷另獨立交易客體之房地買賣合約書，乃法律適用所使然，
　　無關兩造間之買賣契約約定內容，且未舉證證明系爭買賣契約有何顯失公平、違
　　反誠信原則及平等互惠原則，空言主張，難認有據。
  (五)上訴人復主張被上訴人未依消費者保護法第四條之規定，盡告知義務云云，惟被
    上訴人於廣告既已標示系爭停車位為加劃停車位，自已盡揭露之義務，且系爭停
    車位是否有違反相關建築技術規則乙節，上訴人復未能盡舉證責任，如前述所，
    則上訴人此主張，洵屬無據。
  (六)上訴人又主張地下三樓有三個停車位係設置在廢水坑上，違反該空間之使用用途
    云云，惟被上訴人否認該三個停車位出售及使用之情形，上訴人復未能證明該三
    個停車位，被上訴人確有設置並供使用之情形，且該等停車位於在地下二樓之系
    爭停車位之使用效益毫無影響，是上訴人以之主張受有詐欺，亦屬無稽。
  (七)綜上，被上訴人於銷售廣告上即對系爭停車位係加劃停車位之資訊加以揭露，上
    訴人未能舉證證明係因被上訴人加劃系爭停車位，致系爭停車空間達五十輛，須
    設雙車道，及被上訴人「欲相對人陷於錯誤，故意示以不實之事，令其因錯誤而
    為意思之表示」，是上訴人主張被上訴人有詐欺情事，難認有據。揆諸首揭之說
    明，上訴人以受被上訴人詐欺為由，撤銷系爭房地買賣合約書及停車位買賣分管
    契約書之意思表示，為無理由，其先位之訴依不當得利法律關係為請求，不應准
    許。
五、備位之訴部分：
    上訴人主張系爭停車位有前揭權利瑕疵，乃依民法第二百二十七條、二百二十六
    條、二百五十六條規定解除系爭房地買賣合約書與停車位買賣分管契約書云云。
    ，惟被上訴人否認系爭停車位有前揭瑕疵，並抗辯系爭停車位於建築技術規則之
    爭執，乃屬物之瑕疵問題；系爭車位為加劃之事實，於契約成立之際既已存在，
    則上訴人主張系爭車位為不完全給付，應就瑕疵發生於契約成立之後，且為可歸
    責於被上訴人負舉證之責；系爭停車位買賣分管契約書屬一獨立契約，非房地買
    賣合約書不可分割之一部，縱如上訴人以系爭停車位買有權利瑕疵，主張一併解
    除房地買賣合約，即顯有未當。又如依上訴人所主張，停車位買賣分管契約屬於
    系爭房屋及土地買賣契約之一部分，惟縱停車位部分有瑕疵，並非當然使系爭房
    屋及土地買賣無益，上訴人亦未舉證以實其說等語抗辯。查：
  (一)按「因可歸責於債務人之事由，致為不完全給付者，債權人得依關於給付遲延或
    給付不能之規定行使其權利。因不完全給付而生前項以外之損害者，債權人並得
    請求賠償。」八十九年五月五日施行之民法第二百二十七條定有明文。又該條文
    之內容，係就我國實務上承認及學者通說之債務違反態樣，為期明確而為修正，
    是雖本件系爭契約之簽訂及履行均在前揭修正條文施行前，仍有該條之適用。次
    按「因可歸責於債務人之事由，致給付不能者，債權人得請求賠償損害。前項情
    形，給付一部不能者，若其他部分之履行，於債權人無利益時，債權人得拒絕該
    部之給付，請求全部不履行之損害賠償。」民法第二百二十六條定有明文。又「
    債權人於有第二百二十六條之情形時，得解除其契約。」同法第二百五十六條亦
    有明文。本件系爭房屋、土地與停車位業於八十五年間移轉並交付予上訴人，為
    兩造所不爭執，且上訴人係主張系爭停車位有權利瑕疵，是被上訴人業已將系爭
    停車位與房屋及土地已移轉並交付上訴人使用中，既已給付，而自無給付不能問
    題，且系爭停車位目前仍係上訴人在使用中，而主管機關臺北市工務局前揭函亦
    未能認定係因被上訴人設置系爭停車位致系爭停車空間須設置雙車道而有違反相
    關規定情事，予以勒令停止使用系爭停車位，上訴人復未能舉證證明系爭停車位
    有違反建築技術規則之瑕疵，如前所述，是難認系爭停車位有給付不能問題。從
    而上訴人主張系爭停車位有權利瑕疵，依前揭民法第二百五十六條之規定為解除
    系爭房地買賣合約書及停車位買賣分管契約書，於法自有未合。又縱系爭停車位
    有上訴人主張將來可能有被主管機關處分之瑕疵，惟上訴人使用系爭停車位迄五
    、六年，於使用上無通常效用減少之情事，其以之為解除系爭停車位買賣分管契
    約書理由，即已屬顯失公平，更遑論系爭停車位買賣價金僅為二百萬元，系爭房
    地買賣價金為一千四百十八萬元，僅以系爭停車位有瑕疵，而解除包括系爭房地
    買賣契約。此外，上訴人復未能舉證證明前揭契約有何違反消費者保護法第十一
    、十二、十六條等規定。是上訴人以系爭停車位有前揭瑕疵為由，解除系爭房地
    及停車位買賣合約書，洵屬無據。
  (二)上訴人又主張地下三樓有三個停車位係設置在廢水坑上，違反該空間之使用用途
    云云，惟被上訴人否認該三個停車位出售及使用之情形，上訴人復未能證明該三
    個停車位，被上訴人確有設置並供使用之情形，且該等停車位於在地下二樓之系
    爭停車位之使用效益毫無影響，是上訴人以之為由解除系爭二買賣契約，亦屬無
    稽。
  (三)綜上，上訴人未能證明系爭停車位有所主張之權利瑕疵，其主張解除系爭停車位
    買賣分管契約書，難認有據，且系爭停車位事實上已交付上訴人供停車使用五年
    多，縱依上訴人主張系爭停車位有其所主張之瑕疵，以之解除系爭停車位買賣分
    管契約書，亦顯失公平。從而，上訴人備位之訴，亦無理由。
六、綜上所述，上訴人先、備位之訴，均主張系爭停車位有權利瑕疵，且上訴人故意
    不告知，及系爭停車位買賣分管契約書為系爭房地買賣合約書之一部分，如有得
    撤銷或解除契約之情形，得一併撤銷或解除之，為不足採，被上訴人抗辯系爭停
    車位無上訴人主張之之權利瑕疵，並無詐欺之情事，且系爭二買賣契約係各別獨
    立，亦為可分之給付，縱有上訴人主張之瑕疵，亦不可將系爭二契約均解除或撤
　　銷，尚屬可信。是上訴人執此於先、備位之訴，均主張被上訴人返還已受領之全
　　部價金一千六百萬元及賠償因裝潢系爭房屋所受之損害七十萬元，自屬無據。上
　　訴人於先位之訴本於不當得利之關係，依民法第一百八十二條之規定，請求被上
　　訴人應返還其已給付之全部價金一千六百萬元，及自受領時即民國八十五年三月
　　八日起至清償日止，按週年利率百分之五算之利息；及再給付上訴人因裝潢系爭
　　房屋所支出之費用七十萬元，並加計自本件起訴狀送達被上訴人翌日起至清償日
　　止，按週年利率百分之五算之利息，為無理由，不應准許。於備位之訴，本於解
　　除契約回復原狀請求權，及債務不履行損害賠償請求權，請求被上訴人應給付上
　　訴前揭價金，及自民國八十五年三月八日起至清償日止，按週年利率百分之五算
　　之利息；及被上訴人賠償上訴人前揭裝潢損害七十萬元，及自本件起訴狀送達被
　　上訴人翌日起至清償日止，按週年利率百分之五算之利息，亦屬無理由，不應准
　　許。其假執行之聲請亦失所附麗，應併予駁回。原審為上訴人敗訴之判決，及駁
　　回其假執行之聲請，雖理由容有未洽，惟依其他理由，其結果仍為正當。上訴意
　　旨指摘原判決不當，求予廢棄改判，為無理由，應予駁回。
七、本件事證已臻明確，兩造其餘攻擊防禦方法及舉證，與本判決結果不生影響，無
    贅述必要，併予敘明。
八、據上論結，本件上訴為無理由，依民事訴訟法第四百四十九條第二項、第七十八
    條，判決如主文。
中　　　華　　　民　　　國　　九十一　　年　　　四　　　月　　九  　　日
                              民事第十五庭
                         　　　　審判長法  官　劉  靜  嫻
                           　　　　　　法  官　陳  昆  煇
                         　　　　　　　法  官　吳  光  釗
右正本係照原本作成。
如不服本判決，應於收受送達後二十日內向本院提出上訴書狀，其未表明上訴理由者
，應於提出上訴後二十日內向本院補提理由書狀（均須按他造當事人之人數附繕本）
上訴時應提出委任律師或具有律師資格之人之委任狀；委任有律師資格者，另應附具
律師及格證書及釋明委任人與受任人有民事訴訟法第四百六十六條之一第一項但書或
第二項（詳附註）所定關係之釋明文書影本。
中　　　華　　　民　　　國　　九十一　　年　　　四　　　月　　十一　　日
　　　　　　　　　　　　　　　　　　　　書記官  于      誠
附註：
民事訴訟法第四百六十六條之一（第一項、第二項）：
對於第二審判決上訴，上訴人應委任律師為訴訟代理人。但上訴人或其法定代理人具
有律師資格者，不在此限。
上訴人之配偶、三親等內之血親、二親等內之姻親，或上訴人為法人、中央或地方機
關時，其所屬專任人員具有律師資格並經法院認為適當者，亦得為第三審訴訟代理人
。
